# 紧急求助陈版主，关于新租赁准则未确认融资费用的跨年分摊

提问人：管管 yong123 时间：2022-04-22 17:53:19
紧急求助陈版主，实务中遇到了下面这个问题：A公司从B公司处租入厂房，租赁期从 2021 年 10 月 1 日开始，第一期租金于 2022 年 5 月末支付，第二期租金于 2023 年 5 月末支付，假设月度实际利率为x，第一期（ 2021 年 10 月 1 日至 2022 年 5 月）的实际利率为y， 2021 年 10 月 1 日确认的租赁负债金额为Z。
问题 1 ：第一期内的未确认融资费用总额具体如何计算，是用Z _x_ 8 来计算，还是用Z*y来计算。
问题 2 ：我理解应该是用Z _y_ 来计算第一期未确认融资费用的总额，如果是用这种方式的话，那么分摊到 _2021_ 年的财务费用金额是怎么计算呢，是用直线法分摊吗（ _Z_ y*3/8）
谢谢陈版主！

回答人：chenyiwei
首先，月度实际利率=（1+年度实际利率）^(1/12)-1。根据该方法算出的月度实际利率之后，不论是用何种方法计算第一年内 8 个月的未确认融资费用，都是一样的。
理论上最合理的做法是按照上面方法求得的月度实际利率，每月按实际利率法计算利息支出，前面月份的累计利息纳入后面月份的利息计算基数内。基于简化考虑，也可以将年度实际利息支出在该年度内各月之间按直线法摊销，应该不会有重大差异。